# 请教陈版关于瑞华研究 2016 中关于资产证券化的问题

提问人：zxxiao2007 时间：2017-01-09 11:09:30
问题4-1-1（商业地产资产证券化相关会计处理问题）的相关问题 2 （ 1 ）原始权益人A公司（含其子公司和其他关联方）不能持有多数劣后级权益，一般不建议多于30%（指持有劣后级权益份额占劣后级总份额之比），由此将绝大部分剩余风险和报酬转移给其他非关联的劣后级权益持有人。
请问30%这个比例是如何确认的

回答人：chenyiwei
约定俗成的惯例，比如一般情况下在考虑证券公司等管理人是否应合并其设立的资管计划时，很多情况下就以其取得的回报占资管计划总回报的比例是否超过 30 ％作为一个“所享有的可变回报的量级是否重大”的参考标准。